臺灣高等法院臺中分院刑事裁定　　　　　　　　　　九十三年度交抗字第三一六號
　　抗　告　人
　　即受處分人　甲○○
右抗告人因違反道路交通管理處罰條例案件，不服臺灣彰化地方法院中華民國九十三
年三月三十一日裁定（九十二年度交聲字第五○○號），提起抗告，本院裁定如左：
    主  文
抗告駁回。
    理  由
一、本件抗告人聲明異議及抗告意旨略以：伊當時有出示證件給警員看，否則警員如
    何在違規通知單上填寫資料云云。
二、按汽車駕駛人駕駛汽車，不服從交通勤務警察或依法令執行交通指揮、稽查任務
    人員之指揮或稽查，而道路交通管理處罰條例各條無處罰之規定者，處新臺幣九
    百元以上一千八百元以下罰鍰，道路交通管理處罰條例第六十條第二項第一款定
    有明文。
三、經查：（一）本件抗告人即受處分人甲○○於民國九十二年八月二十八日下午四
    時十五分許，駕駛車牌號碼ＯＥ－七０七五號車輛，沿彰化縣福興鄉○○路由北
    往南方向行駛，途經該路段與鹿興路口前，於中正路之燈光號誌顯示紅燈之際，
    闖紅燈越過前開路口，適為騎乘巡邏機車、沿中正路由南往北方向駛至鹿興路口
    之員警施義宏親眼目睹抗告人上開闖紅燈之違規行為後，由上開員警加以攔停並
    要求抗告人出示行車執照、駕駛執照，並正填載違規通知單、於尚未填載完成之
    前，上開證件即遭一名與抗告人同行之婦人取回，經前開警員告知抗告人須出示
    前揭證件，否則將另行開立不服稽查之違規通知單，惟抗告人仍未出示證件即逕
    行離去，本案乃於事後依法逕行舉發等情，有彰化縣警察局彰警交字第Ｉ000
    00000號舉發違反道路交通管理事件通知單在卷足憑（見原審卷第十二頁）
    ，並據證人施義宏於原審訊問時到庭結證屬實（見原審卷第二五至二七頁）。又
    本案之違規通知單，已由彰化縣警察局鹿港分局於九十二年九月五日在中華郵政
    股份有限公司鹿港郵局投郵，並經上開郵局送達由抗告人收執（蓋私章）一節，
    亦有彰化縣警察局鹿港分局九十二年十一月十九日鹿警交字第０九二００一九五
    六一號函文一件在卷可稽（見原審卷第二十一頁）。（二）另按道路交通管理處
    罰條例第七條第一項之規定：「道路交通管理之稽查，違規之紀錄，由交通勤務
  警察，或依法令執行交通稽查任務之人員執行之」，是抗告人違規之事實，係由
    員警施義宏在現場取締，其並經原審法院依法傳訊而在庭結證在案，自難謂其取
    締之事實毫無憑證，否則所有由員警當場舉發之違規事件，豈非均得視為毫無憑
    據，則何有現場取締制度之必要。（三）再按交通警員掣單舉發違反道路交通管
    理處罰條例所列之違規事實，本質上為行政處分，係公務員基於職務上權力，依
    法就特定之具體事件所為具公法上效果之單方行政行為，基於公務員為公法上行
    為具有公信力之原則，該行政行為當可被推定為真正，其據以依法處分之事實認
    定，亦應為正確無誤。從而，本件抗告人既未就執勤員警之舉發內容有誤，提出
    相關證據以供調查，亦無何證據足資證明執勤員警有捏造事實違法取締之情事，
    則執勤警員本其維護交通秩序、安全職責所為之舉發，自應受到合法、正確之推
    定。（四）綜上所述，抗告人徒以：伊當時有出示證件給警員看，否則警員如何
    在違規通知單上填寫資料云云為辯解，應不足採信。本件事證明確，抗告人確有
    於上揭時、地經警要求出示證件，仍未予出示即逕自離去之不服從交通勤務警察
    稽查之行為無誤。從而，原處分機關爰引道路交通管理處罰條例第第六十條第二
    項第一款之規定，裁處抗告人新臺幣九百元，於法並無不合。是原審以異議無理
    由而予駁回，經核並無不合。抗告人抗告意旨仍執前詞，指摘原裁定不當，並無
    理由，應予駁回。
四、據上論斷，應依道路交通案件處理辦法第二十六條、刑事訴訟法第四百十二條裁
    定如主文。
中      華      民      國      九十三      年      五    月    十九    日
                                   臺灣高等法院臺中分院刑事第八庭
                                         審判長法  官  羅  得  村
                                               法  官  劉  榮  服
                                               法  官  黃  文  進
右正本證明與原本無異。
不得再抗告。
                                               書記官  許  麗  花
中     華     民     國     九十三     年      五      月     二十      日
                                                                        Ｆ
